---
title: "Tarea4_Ricardo_Garbanzo3"
output: html_document
---

```{r setup, include=FALSE}
knitr::opts_chunk$set(echo = TRUE)
```

# Ejercicio 3
3. [20 puntos] Para esta pregunta usaremos nuevamente los datos Datos Churn.csv. Usando el
paquete traineR realice lo siguiente:

A ) El objetivo de este ejercicio es calibrar el metodo de kknn para esta Tabla de Datos. Aquı
interesa predecir en la variable DejaBanco que indica si el cliente deja sus negocios con
el banco (1) o no (0). Para esto genere 5 Validaciones Cruzadas con 10 grupos calibrando■
el modelo de acuerdo con todos los tipos de algoritmos que permite train.kknn en
el parametro kernel, estos algoritmos son: rectangular, triangular, epanechnikov,
biweight, triweight, cos, inv, gaussian y optimal. Para medir la calidad de metodo
sume la cantidad de 1’s detectados en los diferentes grupos. Luego grafique las 5 iteraciones
para todos algoritmos en el mismo grafico. ¿Se puede determinar con claridad cual
algoritmo es el mejor? Para generar los modelos predictivos use el paquete traineR.


```{r }
library(caret)
library(traineR)

datos <- read.csv("Datos_Churn.csv",header=TRUE, sep=",", dec=".")
datos <- datos[, -c(1,4,2,7)]
datos <- na.omit(datos)

datos$TarjetaCredito <- factor(datos$TarjetaCredito, ordered = T)
datos$Activo <- factor(datos$Activo, ordered = T)
datos$DejaBanco <- factor(datos$DejaBanco, ordered = T)
str(datos)

numero.filas <- nrow(datos)
cantidad.validacion.cruzada <- 5
cantidad.grupos <- 10


deteccion.si.rectangular <- c()
deteccion.si.triangular <- c()
deteccion.si.epanechnikov <- c()
deteccion.si.biweight <- c()
deteccion.si.triweight <- c()
deteccion.si.cos <- c()
deteccion.si.inv <- c()
deteccion.si.gaussian <- c()
deteccion.si.optimal <- c()

for(i in 1:cantidad.validacion.cruzada){
  grupos  <- createFolds(1:numero.filas, cantidad.grupos) 
  si.rectangular <- 0
  si.triangular <- 0
  si.epanechnikov <- 0
  si.biweight <- 0
  si.triweight <- 0
  si.cos <- 0
  si.inv <- 0
  si.gaussian <- 0
  si.optimal <- 0
  
  
  for(k in 1:cantidad.grupos) {
    muestra <- grupos[[k]]  
    ttesting <- datos[muestra, ]
    taprendizaje <- datos[-muestra, ]
    
    modelo <- train.knn(formula = DejaBanco~., data = taprendizaje, kmax = 3, kernel = "rectangular")
    prediccion <- predict(modelo, ttesting)
    MC <- confusion.matrix(ttesting, prediccion)
    si.rectangular <- si.rectangular + MC[2, 2] # Detección DejaBanco
    
    modelo <- train.knn(formula = DejaBanco~., data = taprendizaje, kmax = 3, kernel = "triangular")
    prediccion <- predict(modelo, ttesting)
    MC <- confusion.matrix(ttesting, prediccion)
    si.triangular <- si.triangular + MC[2, 2] # Detección DejaBanco
    
    modelo <- train.knn(formula = DejaBanco~., data = taprendizaje, kmax = 3, kernel = "epanechnikov")
    prediccion <- predict(modelo, ttesting)
    MC <- confusion.matrix(ttesting, prediccion)
    si.epanechnikov <- si.epanechnikov + MC[2, 2] # Detección DejaBanco
    
    modelo <- train.knn(formula = DejaBanco~., data = taprendizaje, kmax = 3, kernel = "biweight")
    prediccion <- predict(modelo, ttesting)
    MC <- confusion.matrix(ttesting, prediccion)
    si.biweight <- si.biweight + MC[2, 2] # Detección DejaBanco
    
    modelo <- train.knn(formula = DejaBanco~., data = taprendizaje, kmax = 3, kernel = "triweight")
    prediccion <- predict(modelo, ttesting)
    MC <- confusion.matrix(ttesting, prediccion)
    si.triweight <- si.triweight + MC[2, 2] # Detección DejaBanco
    
    modelo <- train.knn(formula = DejaBanco~., data = taprendizaje, kmax = 3, kernel = "cos")
    prediccion <- predict(modelo, ttesting)
    MC <- confusion.matrix(ttesting, prediccion)
    si.cos <- si.cos + MC[2, 2] # Detección DejaBanco
    
    modelo <- train.knn(formula = DejaBanco~., data = taprendizaje, kmax = 3, kernel = "inv")
    prediccion <- predict(modelo, ttesting)
    MC <- confusion.matrix(ttesting, prediccion)
    si.inv <- si.inv + MC[2, 2] # Detección DejaBanco
    
    modelo <- train.knn(formula = DejaBanco~., data = taprendizaje, kmax = 3, kernel = "gaussian")
    prediccion <- predict(modelo, ttesting)
    MC <- confusion.matrix(ttesting, prediccion)
    si.gaussian <- si.gaussian + MC[2, 2] # Detección DejaBanco
    
    modelo <- train.knn(formula = DejaBanco~., data = taprendizaje, kmax = 3, kernel = "optimal")
    prediccion <- predict(modelo, ttesting)
    MC <- confusion.matrix(ttesting, prediccion)
    si.optimal <- si.optimal + MC[2, 2] # Detección DejaBanco
  }
  
  
  deteccion.si.rectangular[i] <- si.rectangular
  deteccion.si.triangular[i] <- si.triangular
  deteccion.si.epanechnikov[i] <- si.epanechnikov
  deteccion.si.biweight[i] <- si.biweight
  deteccion.si.triweight[i] <- si.triweight
  deteccion.si.cos[i] <- si.cos
  deteccion.si.inv[i] <- si.inv
  deteccion.si.gaussian[i] <- si.gaussian
  deteccion.si.optimal[i] <- si.optimal
  

}


resultados <- data.frame("rectangular" = deteccion.si.rectangular,
                         "triangular" = deteccion.si.triangular,
                         "epanechnikov" = deteccion.si.epanechnikov,
                         "biweight" = deteccion.si.biweight,
                         "triweight" = deteccion.si.triweight,
                         "cos" = deteccion.si.optimal,
                         "inv" = deteccion.si.cos,
                         "gaussian" = deteccion.si.inv,
                         "optimal" = deteccion.si.gaussian)

par(oma=c(0, 0, 0, 5)) # Hace espacio para la leyenda

matplot(resultados, type="b", lty = 1, lwd = 1, pch = 1:ncol(resultados),
        main = "Detección Deja Banco", 
        xlab = "Número de iteración",
        ylab = "Cantidad de Deja Banco",
        col = rainbow(ncol(resultados)))
legend(par('usr')[2], par('usr')[4], legend = colnames(resultados),bty='n', xpd=NA,
       pch=1:ncol(resultados), col = rainbow(ncol(resultados))) # La leyenda
```

## Respuesta
El algoritmo COS presenta una mejor estimación del 1 - DejaBanco.

## Punto B
```{r pressure, echo=FALSE}
library(caret)
library(traineR)

datos <- read.csv("Datos_Churn.csv",header=TRUE, sep=",", dec=".")
datos <- datos[, -c(1,4,2,7)]
datos <- na.omit(datos)

datos$TarjetaCredito <- factor(datos$TarjetaCredito, ordered = T)
datos$Activo <- factor(datos$Activo, ordered = T)
datos$DejaBanco <- factor(datos$DejaBanco, ordered = T)

#calculo de indices
indices.general <- function(MC) {
  precision.global <- sum(diag(MC))/sum(MC)
  error.global <- 1 - precision.global
  precision.categoria <- diag(MC)/rowSums(MC)
  res <- list(matriz.confusion = MC, precision.global = precision.global, error.global = error.global,
              precision.categoria = precision.categoria)
  names(res) <- c("Matriz de Confusión", "Precisión Global", "Error Global",
                  "Precisión por categoría")
  return(res)
}


numero.filas <- nrow(datos)
cantidad.validacion.cruzada <- 5
cantidad.grupos <- 10


deteccion.error.rectangular <- c()
deteccion.error.triangular <- c()
deteccion.error.epanechnikov <- c()
deteccion.error.biweight <- c()
deteccion.error.triweight <- c()
deteccion.error.cos <- c()
deteccion.error.inv <- c()
deteccion.error.gaussian <- c()
deteccion.error.optimal <- c()

for(i in 1:cantidad.validacion.cruzada){
  grupos  <- createFolds(1:numero.filas, cantidad.grupos) 
  error.rectangular <- 0
  error.triangular <- 0
  error.epanechnikov <- 0
  error.biweight <- 0
  error.triweight <- 0
  error.cos <- 0
  error.inv <- 0
  error.gaussian <- 0
  error.optimal <- 0
  
  
  for(k in 1:cantidad.grupos) {
    muestra <- grupos[[k]]  
    ttesting <- datos[muestra, ]
    taprendizaje <- datos[-muestra, ]
    
    modelo <- train.knn(formula = DejaBanco~., data = taprendizaje, kmax = 3, kernel = "rectangular")
    prediccion <- predict(modelo, ttesting)
    MC <- confusion.matrix(ttesting, prediccion)
    Error.Global <- indices.general(MC)
    error.rectangular <- error.rectangular + Error.Global$`Error Global` # Detección DejaBanco
    
    modelo <- train.knn(formula = DejaBanco~., data = taprendizaje, kmax = 3, kernel = "triangular")
    prediccion <- predict(modelo, ttesting)
    MC <- confusion.matrix(ttesting, prediccion)
    Error.Global <- indices.general(MC)
    error.triangular <- error.triangular + Error.Global$`Error Global` # Detección DejaBanco
    
    modelo <- train.knn(formula = DejaBanco~., data = taprendizaje, kmax = 3, kernel = "epanechnikov")
    prediccion <- predict(modelo, ttesting)
    MC <- confusion.matrix(ttesting, prediccion)
    Error.Global <- indices.general(MC)
    error.epanechnikov <- error.epanechnikov + Error.Global$`Error Global` # Detección DejaBanco
    
    modelo <- train.knn(formula = DejaBanco~., data = taprendizaje, kmax = 3, kernel = "biweight")
    prediccion <- predict(modelo, ttesting)
    MC <- confusion.matrix(ttesting, prediccion)
    Error.Global <- indices.general(MC)
    error.biweight <- error.biweight + Error.Global$`Error Global` # Detección DejaBanco
    
    modelo <- train.knn(formula = DejaBanco~., data = taprendizaje, kmax = 3, kernel = "triweight")
    prediccion <- predict(modelo, ttesting)
    MC <- confusion.matrix(ttesting, prediccion)
    Error.Global <- indices.general(MC)
    error.triweight <- error.triweight + Error.Global$`Error Global` # Detección DejaBanco
    
    modelo <- train.knn(formula = DejaBanco~., data = taprendizaje, kmax = 3, kernel = "cos")
    prediccion <- predict(modelo, ttesting)
    MC <- confusion.matrix(ttesting, prediccion)
    Error.Global <- indices.general(MC)
    error.cos <- error.cos + Error.Global$`Error Global` # Detección DejaBanco
    
    modelo <- train.knn(formula = DejaBanco~., data = taprendizaje, kmax = 3, kernel = "inv")
    prediccion <- predict(modelo, ttesting)
    MC <- confusion.matrix(ttesting, prediccion)
    Error.Global <- indices.general(MC)
    error.inv <- error.inv + Error.Global$`Error Global` # Detección DejaBanco
    
    modelo <- train.knn(formula = DejaBanco~., data = taprendizaje, kmax = 3, kernel = "gaussian")
    prediccion <- predict(modelo, ttesting)
    MC <- confusion.matrix(ttesting, prediccion)
    Error.Global <- indices.general(MC)
    error.gaussian <- error.gaussian + Error.Global$`Error Global` # Detección DejaBanco
    
    modelo <- train.knn(formula = DejaBanco~., data = taprendizaje, kmax = 3, kernel = "optimal")
    prediccion <- predict(modelo, ttesting)
    MC <- confusion.matrix(ttesting, prediccion)
    Error.Global <- indices.general(MC)
    error.optimal <- error.optimal + Error.Global$`Error Global` # Detección DejaBanco
  }
  
  
  
  deteccion.error.rectangular[i] <- error.rectangular/cantidad.grupos
  deteccion.error.triangular[i] <- error.triangular/cantidad.grupos
  deteccion.error.epanechnikov[i] <- error.epanechnikov/cantidad.grupos
  deteccion.error.biweight[i] <- error.biweight/cantidad.grupos
  deteccion.error.triweight[i] <- error.triweight/cantidad.grupos
  deteccion.error.cos[i] <- error.cos/cantidad.grupos
  deteccion.error.inv[i] <- error.inv/cantidad.grupos
  deteccion.error.gaussian[i] <- error.gaussian/cantidad.grupos
  deteccion.error.optimal[i] <- error.optimal/cantidad.grupos
  
}


resultados <- data.frame("rectangular" = deteccion.error.rectangular,
                         "triangular" = deteccion.error.triangular,
                         "epanechnikov" = deteccion.error.epanechnikov,
                         "biweight" = deteccion.error.biweight,
                         "triweight" = deteccion.error.triweight,
                         "cos" = deteccion.error.cos,
                         "inv" = deteccion.error.inv,
                         "gaussian" = deteccion.error.gaussian,
                         "optimal" = deteccion.error.optimal)

par(oma=c(0, 0, 0, 5)) # Hace espacio para la leyenda

matplot(resultados, type="b", lty = 1, lwd = 1, pch = 1:ncol(resultados),
        main = "Detección Deja Banco", 
        xlab = "Número de iteración",
        ylab = "Cantidad de Deja Banco",
        col = rainbow(ncol(resultados)))
legend(par('usr')[2], par('usr')[4], legend = colnames(resultados),bty='n', xpd=NA,
       pch=1:ncol(resultados), col = rainbow(ncol(resultados))) # La leyenda

```


# Punto C

El algoritmo rectangular presenta un menor error global claramente visible en el gráfico, mas no así mejor asierto del Sí.
